【裁判字號】    90,裁,212
【裁判日期】    900413
【裁判案由】    綜合所得稅
【裁判全文】
最  高  行  政  法  院  裁  定                      九十年度裁字第二一二號
  聲  請  人   甲○○
右聲請人因綜合所得稅事件，對本院中華民國八十八年十二月二十四日八十八年裁字
第○一○五二號裁定，聲請再審（聲請人誤為提起再審之訴）。本院裁定如左︰
    主  文
再審之聲請駁回。
再審訴訟費用由聲請人負擔。
    理  由
按當事人對於本院所為之裁定聲請再審，必須原裁定具有行為時即八十七年十月二十
八日修正公布前之行政訴訟法第二十八條所列各款情形之一者，始得為之，此觀之同
法第三十條準用第二十八條之規定自明。所謂表明再審理由，必須指明確定裁定有如
何合於法定再審事由之具體情事始為相當，倘未依法表明，則其再審之聲請即非合法
。查本件聲請人於前訴訟程序，因不服行政院八十七年七月三十一日台八十七年訴字
第三八三四三號再訴願決定，提起行政訴訟，為本院八十七年裁字第一四一七號裁定
以聲請人提起訴願逾期為由，從程序上予以駁回。聲請人對該裁定聲請再審，本院於
八十八年十二月二十四日以八十八年裁字第○一○五二號裁定（下稱原裁定）駁回其
再審之聲請，其理由略以：第按依行政訴訟法第三十條準用第二十八條第十款規定，
當事人發見未經斟酌之重要證物者，固得聲請再審，惟此所稱發見未經斟酌之重要證
物者，係指前訴訟程序中已存在，當事人不知其存在或不能予以使用，現始發見或得
使用者而言，並以如經過斟酌可受較有利之裁判者為限（本院六十二年判字第五七九
號、六十九年判字第七三六號判例參照）。經查聲請人所提起之綜合所得稅核定稅額
繳款書等證物，於前程序之裁定（八十七年十二月十日裁定）前即已存在，此有上開
證物影本附卷足憑，聲請人復未主張及舉證證明伊不知該證物存在或有不能使用該證
物之情事發生，聲請人據以聲請再審，已有未合。況且，確定裁定係因聲請人訴願逾
期而予裁定駁回其行政訴訟，與聲請人提出上開證物資以證明其申請復查並未逾期一
節，並無相干，則上開證物縱經斟酌，亦無從為聲請人有利之裁判甚明。揆諸上開說
明，本件聲請人據以聲請再審，為無理由等語，經核並無不合。聲請人復對原裁定，
聲請再審（聲請人誤為提起再審之訴），其聲請意旨略以：聲請人八十年度綜合所得
稅已依國防部中山科學研究院所填發之扣繳憑單依法保繳完畢，再審被告財政部台灣
省南區國稅局竟核定聲請人應補徵稅額新台幣四四、四○九元，該補稅處分違反行政
法上之信賴保護原則，且自六十八年經人檢舉至補稅處分時，財政部應作為而不作為
，視同核可免稅處分已確定。又財政部刻意不公布六十八年台財稅三八五○一號函，
亦牴觸租稅法定主義而無法之拘束力，聲請人因不知法律規定而逾訴願期間云云，僅
一再述說其在前程序起訴狀所述實體法律關係之理由，而對於原裁定究竟有行為時行
政訴訟法第二十八條所定何項再審事由及證據，則未提及，揆諸首開說明，其再審之
聲請為不合法，應予裁定駁回。
據上論結，本件再審之聲請為不合法，爰依行政訴訟法施行法第二條、行政訴訟法第
一百零四條，民事訴訟法第九十五條、第七十八條，裁定如主文。
中    華    民    國     九十        年      四      月      十三       日
                    最 高 行 政 法 院  第 一 庭
                                審 判 長 法  官      黃  綠  星
                                         法  官      鄭  淑  貞
                                         法  官      蔡  進  田
                                         法  官      黃  璽  君
                                         法  官      廖  宏  明
右  正  本  證  明  與  原  本  無  異
                                         法院書記官  彭  秀  玲
中    華    民    國     九十        年      四      月      十三       日


司法院資訊處製作；財團法人民間司法改革基金會備份。
